臺灣高等法院高雄分院刑事裁定
111年度抗字第312號
抗  告  人  
即受刑人    陳招安



上列抗告人因聲請定其應執行刑案件，不服臺灣屏東地方法院中
華民國111年9月7日裁定(111年度聲字第905號)，提起抗告，本
院裁定如下：
    主  文
抗告駁回。
    理  由
一、原裁定意旨略以：抗告人即受刑人陳招安（下稱抗告人）因
    竊盜案件，經法院判處如原裁定附表所示之刑確定，原審為
    各該案犯罪事實最後判決之法院，檢察官聲請定其應執行之
    刑，經審核認聲請為正當，依刑事訴訟法第477條第1項以及
    刑法第53條、第51條第5款等規定，定其應執行刑為有期徒
    刑1年10月等語。
二、本件抗告意旨略以： 依刑法第51條第5款之規定及法院秩序
    之理念，定應執行刑有其外部、內部界限之拘束。法院於數
    罪併罰時，除不得踰越法律規定範圍外，尚重教化之功能，
    而非僅在現實報應定義之觀念。數罪併罰在定應執行刑之際
    ，自應再為應執行刑的決定，屬於一種特別的量刑過程並非
    單純表示一種數罪刑度的總和而已，按刑法57條所載，定有
    科刑時，應審酌的事項及考量刑法目的相關刑事政策妥為宣
    告。而刑法的功能除一般預防之外，更重要的是行為人於社
    會及具體的社會保護作用，否則加諸過度刑罰於被告，徒僅
    造成責任報應去實現一個未知抽象的正義。因此是否為被告
    長期性監禁宣告的同時應一併考量被告犯案情結對非社會之
    衝擊，並注意此舉是否造成被告更生絕望的心理影響，使得
    被告的人格心理遭受完全性地抹滅。換言之，必須考量刑罰
    手段的相當性，儘量選擇能使收容人復歸社會生活之刑罰方
    式。最高法院104年台抗字第718號提及量刑之輕重，固屬事
    實審法院得依職權自由裁量之事項，唯並非概無法律上限制
    ，仍應受比例原則及公平原則之限制。而參照各法院判決、
    裁定中對罪犯裁判量處之定刑，抗告人所犯竊盜案件6件其
    中共判處7月1次、4月3次、3月2次合計共2年1月，應執行刑
    為1年10月，實與公平原則及比例原則相去甚遠，難使抗告
    人信服，是以提起抗告，請撤銷原裁定。改為較適當之量刑
    。　　
三、按裁判確定前犯數罪者，併合處罰之；數罪併罰，有二裁判
    以上者，依刑法第51條之規定，定其應執行之刑；宣告多數
    有期徒刑，於各刑中之最長期以上，各刑合併之刑期以下定
    其刑期，但不得逾30年，刑法第50條、第51條第5款及第53
    條分別定有明文。又數罪併罰定應執行刑，係出於刑罰經濟
    與責罰相當之考量，並非予犯罪行為人或受刑人不當之利益
    ，為一種特別的量刑過程，乃對犯罪行為人本身及所犯各罪
    之總檢視，除應考量行為人所犯數罪反應出之人格特性，並
    應權衡審酌行為人之責任與整體刑法目的及相關刑事政策，
    在量刑權之法律拘束性原則下，依刑法第51條第5款之規定
    ，採限制加重原則，以宣告各刑中之最長期為下限，各刑合
    併之刑期為上限，但最長不得逾30年，資為量刑自由裁量權
    之外部界限，並應受法秩序理念規範之比例原則、平等原則
    、責罰相當原則、重複評價禁止原則等自由裁量權之內部抽
    象價值要求界限之支配，以使輕重得宜，罰當其責，俾符合
    法律授與裁量權之目的。是個案之裁量判斷，除非有全然喪
    失權衡意義或其裁量行使顯然有違比例、平等諸原則之裁量
    權濫用情形，即不得任意指其為違法（最高法院100年度台
    抗字第440號裁定意旨參照）。另數罪併罰之一罪，依刑法
    規定得易科罰金，若因與不得易科之他罪併合處罰結果而不
    得易科罰金時，原可易科部分所處之刑，自亦無庸為易科折
    算標準之記載（司法院大法官會議解釋第144、679號解釋參
    照）。
四、經查，抗告人先後犯如原裁定附表所示之數罪，分別經法院
    判處罪刑確定，最早確定者為民國110年9月22日，而各罪之
    犯罪行為時間，均在該裁判確定日期前所犯，且本件抗告人
    就原裁定附表所載「得易科罰金之罪與不得易科罰金之罪」
    聲請檢察官向法院聲請定執行刑，有聲請書附卷可稽（見執
    行卷）；又原審則為附表所示各案之最後事實審法院等情，
    有各該判決書及本院被告前案紀錄表附卷可稽，是本件合於
    刑法第50條併合處罰之情形。抗告人所犯各罪，其中最長期
    刑度為有期徒刑7月（原裁定附表編號3），各罪合計之刑度
    為有期徒刑2年1月，是原審依檢察官之聲請，就附表所示「
    得易科罰金之罪與不得易科罰金之罪」之各罪，合併定其應
    執行刑為有期徒刑1年10月，並未踰越刑法第51條第5款所定
    法律之外部性界限，刑度也有所減輕，顯已給予適度之刑罰
    折扣，並考量所犯各罪犯罪時間，性質相同（竊盜、加重竊
    盜），衡酌被告原裁定附表所示各罪為竊盜車內物品、竊盜
    車輛後隨意棄置等之犯罪態樣、手段，其整體犯行所呈現不
    尊重他人財產權之受刑人人格特性、犯罪傾向等情狀，為整
    體非難評價，考量刑罰手段之相當性，及數罪對法益侵害之
    加重效應，原審上述定刑，符合法律授與裁量權之目的，與
    所適用法規目的之內部性界限無違，按上說明，自難遽指違
    法或不當。抗告意旨所指之另案裁判（臺灣臺中地方法院院
    98年易字2067號、最高法院98年台上字6192號刑事判決，臺
    灣基隆地方法院院96年易字538號、臺灣高等法院97年上訴
    字第5195號刑事判決），因個案情節不同，且與本案無直接
    關聯，難以比附援引，是抗告意旨以前詞指摘原裁定不當，
    為無理由，本件抗告應予駁回。
據上論斷，應依刑事訴訟法第412條，裁定如主文。　　
中　　華　　民　　國　　111 　年　　11　　月　　30　　日
                    刑事第三庭  審判長法  官  吳進寶
                                      法  官  方百正
                                      法  官  陳億芳
以上正本證明與原本無異。
本裁定不得再抗告。
中　　華　　民　　國　　111 　年　　11　　月　　30　　日
                                      書記官  陳慧玲